【裁判字號】    97,訴,114
【裁判日期】    970328
【裁判案由】    毒品危害防制條例
【裁判全文】
臺灣臺北地方法院刑事判決               97年度訴字第114號
公  訴  人  臺灣臺北地方法院檢察署檢察官
被      告  甲○○
上列被告因毒品危害防制條例案件，經檢察官提起公訴（96年度
毒偵字第3878號），嗣被告於準備程序中就被訴事實為有罪之陳
述，經本院合議庭裁定由受命法官獨任進行簡式審判程序審理，
判決如下：
    主  文
甲○○施用第一級毒品，共伍罪，各處如附表一所示之宣告刑及
減刑如附表一所載，附表二編號二、三所示之物均沒收銷燬之，
附表二編號一所示之物沒收；又施用第二級毒品，共參罪，各處
如附表一所示之宣告刑及減刑如附表一所載。應執行有期徒刑壹
年陸月，附表二編號二、三所示之物均沒收銷燬之，附表二編號
一所示之物沒收。
    事  實
一、甲○○前於民國94年間因施用毒品案件，經本院裁定送觀察
    、勒戒後，因有繼續施用毒品之傾向，而經本院以94年度毒
    聲字第433 號裁定令入戒治處所施以強制戒治，迄至95年2
    月21日因停止強制戒治之執行而出監，於95年6 月30日戒治
    期滿，並經臺灣臺北地方法院檢察署檢察官以95年度戒毒偵
    字第38號為不起訴處分確定。詎其仍不知戒除毒癮，而於前
    揭強制戒治執行完畢釋放後5 年內，分別基於施用第一級毒
    品海洛因及第二級毒品甲基安非他命之犯意，再犯以下施用
    毒品犯行：
（一）於95年8 月8 日18時45分為警查獲採尿時回溯26小時、96
      小時內之某時許，在臺北市○○區○○街公園內某處，分
      別施用第一級毒品海洛因、第二級毒品甲基安非他命各1
      次。嗣為警於同年8 月8 日18時45分許，通知其到案採尿
      ，經採集其尿液送鑑後而查悉上情。
（二）於95年9 月29日21時30分為警查獲採尿時回溯26小時內之
      某時許，在某不詳處所，以針筒注射之方式，施用第一級
      毒品海洛因1 次。嗣為警於同日21時30分許，在臺北市○
      ○區○○路380 號前查獲，並扣得其所有之注射針筒2 支
      。
（三）於95年12月2 日19時31分採尿時回溯26小時、96小時內之
      某時許，在某不詳處所，施用第一級毒品海洛因及第二級
      毒品甲基安非他命各1 次。嗣為警於採尿送驗後而查悉上
      情。
（四）於95年12月6 日為警查獲採尿時回溯26小時、96小時內之
      某時許，在某不詳處所，以針筒注射之方式施用第一級毒
      品海洛因，及施用第二級毒品甲基安非他命各1 次。嗣為
      警於同日19時30分許，在其位於臺北市○○區○○街156
      巷14號之住處當場查獲，並扣得已使用過殘留海洛因成份
      之針筒1 支、殘渣袋2 只及塑膠杓管4 支（海洛因量微無
      法秤重）。
（五）於96年4 月16日某時，在臺北市萬華區之龍山寺公共廁所
      內，以針筒注射之方式，施用第一級毒品海洛因1 次。嗣
      為警於同年4 月18日12時24分許（起訴書誤載為同年4 月
      16日），在臺北市○○區○○街123 號前當場查獲，並扣
      得第一級毒品海洛因1 小包（淨重0.07公克）。
二、案經臺北市政府警察局萬華分局及中山分局報請臺灣臺北地
    方法院檢察署檢察官偵查起訴，因甲○○於準備程序進行中
    就被訴事實為有罪之陳述，經本院合議庭裁定由受命法官獨
    任進行簡式審判程序。
    理  由
一、上揭犯罪事實，業據被告甲○○於本院審理中均坦承不諱，
    又依嗎啡經注射入人體後，百分之90以上於26小時內自尿中
    排出，國外曾有文獻報導注射20毫克之嗎啡硫酸鹽，其嗎啡
    之平均可檢出時限約為45小時，此亦有行政院衛生署藥物食
    品檢驗局81年9 月8 日藥檢一字第8114885 號函可參。而
    甲基安非他命經口服投與後約百分之70於24小時內自尿中排
    出，約百分之90於96小時內自尿中排出，其檢出與投與方式
    、投與量、個人體質、採尿時間與檢測儀器之精密度等諸多
    因素有關，因此僅憑尿液中呈安非他命陽性反應，並無法確
    實推算吸食時間距採尿時間長短，唯依上開資料推斷，最長
    可能不會超過4 日（即96小時），此業經行政院衛生署藥物
    食品檢驗局81年2 月8 日藥檢壹字第157 號函示明確在案
    。而查：(一)被告於95年8 月8 日18時45分為警查獲後，經採
    集其尿液送鑑後呈鴉片類（嗎啡）、甲基安非他命陽性反應
    ，有台灣檢驗科技股份有限公司出具之濫用藥物尿液檢驗報
    告在卷可稽；(二)被告於95年9 月29日21時30分為警查獲採尿
    送驗後，其尿液呈嗎啡陽性反應，有台灣尖端先進生技醫藥
    股份有限公司出具之濫用藥物檢驗報告附卷可稽；(三)被告於
    95年12月2 日19時31分經警採尿送驗結果，其尿液呈鴉片類
    （嗎啡）、甲基安非他命陽性反應，有台灣檢驗科技股份有
    限公司出具之濫用藥物尿液檢驗報告可稽；(四)被告於95年12
    月6 日為警查獲採尿送驗後，其尿液呈嗎啡、甲基安非他命
    陽性反應，有台灣尖端先進生技醫藥股份有限公司出具之濫
    用藥物檢驗報告附卷可稽，又扣案之針筒1 支、殘渣袋2 只
    及塑膠杓管4 支，經送驗結果，均含有海洛因陽性反應（海
    洛因量微無法秤重），此有台灣檢驗科技股份有限公司出具
    之濫用藥物檢驗報告可稽；(五)被告於96年4 月18日為警查獲
    採尿送驗結果，其尿液呈嗎啡陽性反應，有台灣尖端先進生
    技醫藥股份有限公司出具之濫用藥物檢驗報告附卷可稽，又
    扣案疑似毒品1 包，經送驗結果確為第一級毒品海洛因無訛
    （淨重0.07公克），此有法務部調查局濫用藥物實驗室鑑定
    書在卷可佐。準此，足認被告自白有於前揭時地或於採尿時
    回溯26小時、96小時內某時，施用第一、二級毒品海洛因或
    甲基安非他命之犯行，核與事實相符，應堪採信。此外，被
    告前因施用毒品案件，經本院裁定送觀察、勒戒後，因有繼
    續施用毒品之傾向，而經本院以94年度毒聲字第433 號裁定
    令入戒治處所施以強制戒治，迄至95年2 月21日因停止強制
    戒治之執行而出監，於95年6 月30日戒治期滿，並經臺灣臺
    北地方法院檢察署檢察官以95年度戒毒偵字第38號為不起訴
    處分確定等情，有臺灣高等法院被告前案紀錄表及刑案資料
    查註紀錄表附卷可按。從而，被告於強制戒治執行完畢釋放
    後，五年內再犯本件施用毒品之犯行，均堪認定，事證明確
    ，自應依法論科。
二、按海洛因、甲基安非他命分係毒品危害防制條例第2 條第2
    項第1 、2 款所定之第一級及第二級毒品，核被告所為，分
    別係犯毒品危害防制條例第10條第1 項之施用第一級毒品罪
    ，及同條例第2 項之施用第二級毒品罪。被告持有海洛因及
    甲基安非他命之低度行為，應為其施用之高度行為所吸收，
    均不另論罪。又其所犯上開施用第一級毒品海洛因、第二級
    毒品甲基安非他命罪，犯意各別，行為互殊，應予分論併罰
    。另被告上揭先後多次施用第一級毒品、第二級毒品犯行，
    均非在密切接近之時間為之，時間相隔已逾數日甚至數月之
    久，各次施用之犯行均屬獨立，並無證據證明為接續犯或集
    合犯之實質上一罪關係，其先後多次施用第一級毒品及第二
    級毒品之犯行，均應數罪併罰。爰審酌被告前因施用毒品，
    經送觀察、勒戒及強制戒治後，仍不知戒絕毒癮，再度施用
    毒品，顯見其戒毒之意志不堅，自制力不佳，惟念及被告犯
    後已坦承犯行，態度良好，且其施用毒品主要係戕害自己之
    身心健康，及其施用之動機、目的、手段、年紀、智識程度
    等一切情狀，分別量處如主文所示之刑。又按本件被告之犯
    罪時間均在96年4 月24日以前，且非中華民國96年罪犯減刑
    條例第3 條第1 項所定不予減刑之罪，則依該條例第2 條第
    1 項第3 款、第7 條之減刑規定，自應各減其宣告刑2 分之
    1 ，並定其應執行之刑。
三、又扣案如附表二編號三所示之海洛因1 包（淨重0.07公克）
    ，為查獲之第一級毒品，應依毒品危害防制條例第18條第1
    項前段規定予以沒收銷燬之；附表二編號二所示之注射針筒
    1 支、殘渣袋2 只、塑膠杓管4 支，經送驗結果均呈海洛因
    陽性反應，已如前述，顯見殘留有第一級毒品海洛因成分（
    殘渣因量微無法磅秤），客觀上難以析離，自屬違禁物，自
    應依前揭規定併予沒收銷燬之。另附表二編號一所示之注射
    針筒2 支，經送驗結果並無任何毒品反應，有台灣檢驗科技
    股份有限公司出具之濫用藥物檢驗報告可稽，惟既為被告所
    有供其施用毒品所用之物，業經被告供明在卷，爰依刑法第
    38條第1 項第2 款規定，併予宣告沒收。
四、至公訴意旨另以：被告於96年4 月18日為警查獲採尿時回溯
    26小時內某時，在臺北市萬華區之龍山寺公共廁所，以針筒
    注射之方式，施用第一級毒品海洛因1 次。因認被告此次亦
    涉犯毒品危害防制條例第10條第1 項之施用第一級毒品罪嫌
    。惟查，上開施用毒品之事實，前經臺灣桃園地方法院檢察
    署檢察官以96年度毒偵字第5680號提起公訴後，業經臺灣桃
    園地方法院於97年3 月7 日以96年度審訴字第1650號判處有
    期徒刑8 月，並減為有期徒刑4 月確定，此有前揭宣示判決
    筆錄及臺灣高等法院被告前案紀錄表各1 份在卷可佐。本件
    公訴人起訴被告此部分之同一施用毒品犯行，自應為該判決
    效力所及，惟因此部分與本件被告於96年4 月16日施用毒品
    之犯行具有接續犯之實質上一罪關係，爰不另為免訴之諭知
    ，併此敘明。
據上論斷，應依刑事訴訟法第273 條之1 第1 項、第299 條第1
項前段，毒品危害防制條例第10條第1 項、第2 項、第18條第1
項前段，刑法第11條前段、第51條第5 款、第38條第1 項第2 款
，中華民國九十六年罪犯減刑條例第2 條第1 項第3 款、第7 條
、第10條第1項，判決如主文。
本案經檢察官王育珍到庭執行職務。
中    華    民    國    97    年    3     月   28    日
                    刑事第十六庭  法  官  吳俊龍
以上正本證明與原本無異。
如不服本判決，應於判決送達後10日內，向本院提出上訴狀。
                                  書記官  高菁菁
中    華    民    國    97    年    3     月    28    日
附錄本案論罪科刑法條：
毒品危害防制條例第十條
施用第一級毒品者，處六月以上五年以下有期徒刑。
施用第二級毒品者，處三年以下有期徒刑。
附表一：
┌──┬───────────┬───────┬─────┬────────┐
│編號│施用時間              │施用地點      │ 所犯法條 │宣告刑及減刑結果│
├──┼───────────┼───────┼─────┼────────┤
│1   │95年8 月8 日18時45分為│臺北市萬華區寶│毒品危害防│甲○○施用第一級│
│    │警查獲採尿時回溯26小時│興街公園內某處│制條例第  │毒品，處有期徒刑│
│    │內某時                │              │10條第1項 │8 月，減為有期徒│
│    │                      │              │          │刑4 月。        │
├──┼───────────┼───────┼─────┼────────┤
│2   │95年8 月8 日18時45分為│同上          │毒品危害防│甲○○施用第二級│
│    │警查獲採尿時回溯96小時│              │制條例第  │毒品，處有期徒刑│
│    │內某時                │              │10條第2項 │4 月，減為有期徒│
│    │                      │              │          │刑2 月。        │
├──┼───────────┼───────┼─────┼────────┤
│3   │95年9 月29日為警查獲採│不詳處所      │毒品危害防│甲○○施用第一級│
│    │尿時回溯26小時內某時  │              │制條例第  │毒品，處有期徒刑│
│    │                      │              │10條第1項 │8 月，減為有期徒│
│    │                      │              │          │刑4 月。        │
├──┼───────────┼───────┼─────┼────────┤
│4   │95年12月2 日19時31分採│同上          │同上      │甲○○施用第一級│
│    │尿時回溯26小時內某時  │              │          │毒品，處有期徒刑│
│    │                      │              │          │8 月，減為有期徒│
│    │                      │              │          │刑4 月。        │
├──┼───────────┼───────┼─────┼────────┤
│5   │95年12月2 日19時31分採│同上          │毒品危害防│甲○○施用第二級│
│    │尿時回溯96小時內某時  │              │制條例第  │毒品，處有期徒刑│
│    │                      │              │10條第2項 │4 月，減為有期徒│
│    │                      │              │          │刑2月。         │
├──┼───────────┼───────┼─────┼────────┤
│6   │95年12月6 日為警查獲採│同上          │毒品危害防│甲○○施用第一級│
│    │尿時回溯26小時內某時  │              │制條例第  │毒品，處有期徒刑│
│    │                      │              │10條第1項 │8 月，減為有期徒│
│    │                      │              │          │刑4 月。        │
├──┼───────────┼───────┼─────┼────────┤
│7   │95年12月6 日為警查獲採│同上          │毒品危害防│甲○○施用第二級│
│    │尿時回溯96小時內某時  │              │制條例第  │毒品，處有期徒刑│
│    │                      │              │10條第2項 │4 月，減為有期徒│
│    │                      │              │          │刑2月。         │
├──┼───────────┼───────┼─────┼────────┤
│8   │96年4 月16日某時      │臺北市萬華區龍│毒品危害防│甲○○施用第一級│
│    │                      │山寺公共廁所  │制條例第  │毒品，處有期徒刑│
│    │                      │              │10條第1項 │8 月，減為有期徒│
│    │                      │              │          │刑4 月。        │
└──┴───────────┴───────┴─────┴────────┘
附表二：
┌──┬───────────┬─────────────┐
│編號│物品名稱              │備註編號                  │
├──┼───────────┼─────────────┤
│ 一 │注射針筒2 支（均未檢出│95年度綠保管字第2997號    │
│    │毒品反應）            │                          │
├──┼───────────┼─────────────┤
│ 二 │含海洛因成份之注射針筒│96年度綠保管字第59號      │
│    │1 支、殘渣袋2 只、塑膠│                          │
│    │杓管4支               │                          │
├──┼───────────┼─────────────┤
│ 三 │第一級毒品海洛因1 包（│移送文號：臺北市政府警察局│
│    │淨重0.07公克）        │萬華分局96年4 月19日第    │
│    │                      │00000000000號函           │
└──┴───────────┴─────────────┘


司法院資訊處製作；財團法人民間司法改革基金會備份。
